【裁判字號】    98,訴更一,74
【裁判日期】    990705
【裁判案由】    營業稅及稅捐稽徵法
【裁判全文】
臺北高等行政法院裁定
                                    98年度訴更一字第74號
聲  請  人  丁○○
            丙  ○
上  一  人
送達代收人  黃郁盛
上列聲請人就本院98年度訴更一字第74號原告贊盛建設股份有限
公司與被告財政部臺北市國稅局間營業稅及稅捐稽徵法事件，為
原告聲請選任特別代理人事件，本院裁定如下：
    主  文
選任丙○（Z00000000000000000號）於本院98年度訴更
一字第74號原告贊盛建設股份有限公司與被告財政部臺北市國稅
局間營業稅及稅捐稽徵法事件，為原告贊盛建設股份有限公司之
特別代理人。
    理  由
一、按無訴訟能力人有為行政訴訟之必要，而無法定代理人或法
    定代理人不能行代理權者，其親屬或利害關係人，得聲請受
    訴行政法院之審判長，選任特別代理人，行政訴訟法第28條
    準用民事訴訟法第51條第2項定有明文。
二、本件聲請意旨略以：贊盛建設股份有限公司（下稱贊盛建設
    公司）與相對人間營業稅及稅捐稽徵法事件，因贊盛建設公
    司經主管機關限期於民國（下同）93年8 月27日前完成改選
    董事、監察人變更登記，惟屆期仍未改選，其董事、監察人
    均已當然解任，致無法定代理人，為免因無法定代理人而不
    能合法遂行訴訟，損及公司權益，故有選任特別代理人之必
    要。丙○為聲請人贊盛建設股份公司之股東，亦曾擔任董事
    長職務，係屬利害關係人，爰依行政訴訟法第28條準用民事
    訴訟法第51條第2 項規定，聲請選任丙○或其他適當人選為
    贊盛建設公司之特別代理人等語。
三、經查，聲請人上開主張，業據提出贊盛建設公司變更登記表
    、臺北市商業管理處94年2 月23日北市商二字第0943057720
    0 號函復財政部臺北市國稅局所詢贊盛建設公司前董事長丙
    ○當然解任事由等事項函文等件為證，贊盛建設公司雖未解
    散，惟既經臺北市商業管理處以93年5 月26日府建商字第09
    303502100 號函限期命該公司於93年8 月27日前完成董事及
    監察人之改選而未遵期辦理，致其董事及監察人之職務當然
    解任，且贊盛建設公司迄今仍未完成董事及監察人之改選，
    堪認贊盛建設公司已無法定代理人，為免本案訴訟事件久延
    遲滯，聲請人聲請本院為贊盛建設公司選任特別代理人，洵
    屬有據，應予准許。本院審酌丙○原為贊盛建設公司之董事
    長，對公司業務應屬熟悉，且其亦為該公司之股東，由其擔
    任贊盛建設公司之特別代理人，應不致損害該公司及全體股
    東之利益，爰選任丙○為贊盛建設公司之特別代理人。
四、依首開規定裁定如主文。
中    華    民    國    99    年    7     月    5     日
            臺北高等行政法院第七庭
                審判長法  官  吳慧娟
                      法  官  畢乃俊
                      法  官  陳心弘
上為正本係照原本作成。
不得抗告。
中    華    民    國    99    年     7    月    5     日
                          書記官  鄭聚恩

司法院資訊處製作；財團法人民間司法改革基金會備份。
